---
title: "Exploratory Data Analysis - Seoul Bike Sharing Data"
output:
  pdf_document: default
  html_notebook: default
---

Carichiamo i pacchetti necessari:
```{r include=FALSE}
library(readr)
library(corrplot)
library(tidyverse)
library(ranger)

source("utils/vimp_plot.R")

# Imposta tema grafico
theme_set(theme_minimal())
```

Carichiamo i dati:
```{r include=FALSE}
bike_train <- read_csv("data/bike_train.csv")
```


Andiamo ad analizzare i dati in modo da identificarne delle proprietà utili alla previsione del numero di bici affittate ogni ora. 

## Descrizione del dataset

```{r}
bike_train %>% 
  ggplot() +
  geom_histogram(aes(rented_bike_count)) +
  xlab("# rented bikes")
```


## Feature selection

#### Correlazione lineare

```{r}
corrplot(cor(bike_train[, 1:10]), method = "color", type = "full",
         addCoef.col = 1, tl.col = 1, number.cex = 0.6)
```


#### Random forest
```{r}
##### Random forest #####
bike_rf1 <- readRDS("models/bike_rf1.rda")
```

Importance plot:
```{r}
vimp_plot(bike_rf1) +
  xlab("features")
```


#### Random forest 2

Random forest applicata sui dati con i le variabili categoriche trasformate in dummy:

```{r}
bike_train_dummy <- read_csv("data/bike_train_dummy.csv")
bike_dummy_rf <- readRDS("models/bike_dummy_rf.rda")
```

Importance plot:
```{r}
vimp_plot(bike_dummy_rf) + 
  xlab("features")
```


Facciamo i grafici in base all'importanza delle variabili trovata dalla random forest

##### Plot 1 - media rented_bike_count raggruppato per hour, season
```{r}
bike_train %>% 
  group_by(hour, seasons) %>% 
  summarize(
    mean_rented_bike_count = mean(rented_bike_count)
  ) %>% 
  ggplot(aes(hour, mean_rented_bike_count, group = seasons, color = seasons)) +
  geom_line() +
  geom_point() +
  ylab("mean # rented bikes")
```

##### Plot 2 - media rented_bike_count raggruppato per hour, month
```{r}
bike_train %>% 
  group_by(hour, month) %>% 
  summarize(
    mean_rented_bike_count = mean(rented_bike_count)
  ) %>% 
  ggplot(aes(hour, mean_rented_bike_count, group = month, color = month)) +
  geom_line() +
  geom_point() +
  ylab("mean # rented bikes")
```


##### Plot 3 - distribuzione di rented_bike_count in base alla temperatura

Colora per stagione: 

```{r}
bike_train %>%
  ggplot() +
  geom_col(aes(temperature, rented_bike_count, fill = seasons),
           position = "dodge2") +
  ylab("# rented bikes")
```















